臺灣花蓮地方法院民事簡易判決
111年度花簡字第361號
原      告  臺灣土地銀行股份有限公司

法定代理人  何英明  
訴訟代理人  張淵植  
            蘇文照  
被      告  賴東昇  
上列當事人間請求清償借款事件，本院於民國111年8月29日言詞
辯論終結，判決如下：
    主      文
被告應給付原告新臺幣（下同）131,830元，及如附表所示之利
息、違約金。
訴訟費用由被告負擔。
本判決得假執行，但被告如以131,830元為原告預供擔保，得免
為假執行。
    事實及理由
一、原告主張：被告於民國109年5月28日、110年6月29日，向原
    告辦理勞動部對受嚴重特殊傳染性肺炎影響勞工紓困貸款，
    分別借款新臺幣（下同）100,000元(借款期間為109年5月25
    日起至112年5月28日止，下稱借款1)、100,000元(借款期間
    為110年6月29日起至113年6月29日止，下稱借款2)，並約定
    均按年息1.845%計息，倘被告遲延還本或付息時，被告除喪
    失期限利益外，另應給付逾期在6個月以內者，按上開利率
    百分之10，逾期超過6個月者，就超過部分，按上開利率百
    分之20計算之違約金。詎被告就借款1、2，分別於111年4月
    28日、111年3月29日即未依約攤還本息，屢經原告催討無果
    ，依上開約定，借款視為全部到期，總計被告尚有本金131,
    830元及如附表所示之利息、違約金未清償。為此，爰依消
    費借貸之法律關係，提起本件訴訟等語，並聲明：如主文第
    1項所示。
二、被告則以：因為疫情跳票，所以拖到一些時間沒有還款，對
    原告請求認諾，請求用分期方式繳款。
三、按當事人於言詞辯論時為訴訟標的之捨棄或認諾者，應本於
    其捨棄或認諾為該當事人敗訴之判決，民事訴訟法第384條
    定有明文。又被告既於言詞辯論時為訴訟標的之認諾，法院
    即應不調查原告所主張為訴訟標的之法律關係是否果屬存在
    ，而以認諾為該被告敗訴之判決基礎（最高法院45年台上字
    第31號裁判意旨參照）。經查，本件業經被告於言詞辯論期
    日到庭認諾原告請求，有本院111年8月29日言詞辯論筆錄可
    證（卷第35頁），揆諸前揭說明，原告依消費借貸契約之法
    律關係，請求被告給付如主文第1項所示之金額、利息及違
    約金，為有理由，應予准許。
四、本件係本於被告認諾所為之判決，依民事訴訟法第389條第1
　　項第1款規定，應依職權宣告假執行，並依同法第436條第2
    項、第392條第2項之規定，依職權酌定相當之擔保金額宣告
    被告如預供擔保後，得免為假執行。
五、訴訟費用負擔之依據：民事訴訟法第78條。
中　　華　　民　　國　　111 　年　　8 　　月　  30 　日
                  花蓮簡易庭  法  官  林敬展
以上正本係照原本作成。　　　　　　　　　　 
如不服本判決，應於送達後20日內，向本院提出上訴狀（上訴狀
須表明上訴理由）並繳納上訴審裁判費；如於本判決宣示後送達
前提起上訴者，應於判決送達後20日內補提上訴理由書（均須按
他造當事人之人數附繕本）。
如委任律師提起上訴者，應一併繳納上訴審裁判費。
中　　華　　民　　國　　111 　年　　8 　　月　　30　　日
                              書記官  張芝瑜
附表：
編 號 計息本金 (新臺幣) 利息計算方式 (民國) 違約金計算方式 (民國) 借款1 43,749元 自111年4月28日起至清償日止，按週年利率1.845%計算之利息。 自111年5月29日起至清償日止，其逾期在6個月以內者，按左列利率10%；其逾期超過6個月以上者，就超過部分，按左列利率20%計算之違約金。 借款2 88,081元 自111年3月29日起至清償日止，按週年利率1.845%計算之利息。 自111年4月30日起至清償日止，其逾期在6個月以內者，按左列利率10%；其逾期超過6個月以上者，就超過部分，按左列利率20%計算之違約金。 合計 131,830元